臺灣臺中地方法院小額民事判決
111年度沙小字第685號
原      告  中台灣客運股份有限公司

法定代理人  呂奇峯  
訴訟代理人  李新龍  
            賴義翔  
被      告  洪筱倩  
上列當事人間請求侵權行為損害賠償(交通)事件，經本院於民國
111年11月22日言詞辯論終結，判決如下：
    主      文
被告應給付原告新臺幣捌仟貳佰玖拾貳元，及自民國一一一年六
月十一日起至清償日止，按週年利率百分之五計算之利息。
原告其餘之訴駁回。
訴訟費用新臺幣壹仟元，其中新臺幣參佰元由被告負擔，其餘新
臺幣柒佰元由原告負擔。
本判決原告勝訴部分得假執行。但被告如以新臺幣捌仟貳佰玖拾
貳元為原告預供擔保後，得免為假執行。
　　事實及理由
壹、程序方面：
    被告經合法通知，未於言詞辯論期日到場，核無民事訴訟法
    第386條各款所列情形，爰依原告聲請，由其一造辯論而為
    判決。　　
貳、實體方面：　　
一、原告主張：（一）被告於民國109年12月16日12時14分許駕
    駛車牌號碼00-0000號自用小客車，沿臺中市沙鹿區鎮南路2
    段往光華路方向行駛，行經臺中市○○區鎮○路0段000號前，
    因疏未注意車前狀況，不慎自後追撞同向車道前方停等紅燈
    之訴外人陳福照駕駛原告所有車牌號碼000-00號營業大客車
    （下稱系爭車輛），致系爭車輛受損，為此爰依民法第184
    條第1項規定提起本件訴訟。（二）原告因本件交通事故所
    受損害共計新臺幣（下同）28,092元，茲分述如下：1.車輛
    修理費用：系爭車輛因本件交通事故受損，經原告送修所須
    修理費用26,000元（包含零件費用22,000元、工資4,000元
    ）。2.營業損失：系爭車輛之修理期間為1日，原告因無法
    使用系爭車輛營業，而受有營業損失，且系爭車輛之每日營
    收為5,504元，以109年度營利事業各業所得額、同業利潤標
    準暨擴大書審純益率標準記載公路汽車客運之毛利率為百分
    之38計算，原告受有營業損失共計2,092元（計算式：5504×
    38%＝2091.52，小數點以下四捨五入）等語。並聲明：被告
    應給付原告28,092元，及自起訴狀繕本送達被告之翌日（即
    111年6月11日）起至清償日止，按週年利率百分之5計算之
    利息。　　
二、被告未於言詞辯論期日到場，亦未提出書狀作何聲明或陳述
    以供本院審酌。　　
三、本院之判斷：
（一）原告主張上開事實，業據其提出與所述相符之行車執照、
      車損照片、監視器影像照片、估價單、臺中市政府警察局
      道路交通事故當事人登記聯單、道路交通事故初步分析研
      判表、道路交通事故現場圖等影本為證，核與卷附臺中市
      政府警察局清水分局檢送本件交通事故資料，大致相符，
      而被告經合法通知，未於言詞辯論期日到場，亦未提出書
      狀作何聲明或陳述以供審酌，本院依調查證據之結果，堪
      信原告之主張為真正。
（二）按汽車行駛時，駕駛人應注意車前狀況及兩車並行之間隔
      ，並隨時採取必要之安全措施，不得在道路上蛇行，或以
      其他危險方式駕車，道路交通安全規則第94條第3項定有
      明文。查被告駕車自應注意上開規定，而被告駕駛車牌號
      碼00-0000號自用小客車，於上開時、地，因疏未注意車
      前狀況，不慎自後追撞同向車道前方停等紅燈之訴外人陳
      福照駕駛原告所有車牌號碼000-00號營業大客車（即系爭
      車輛），被告確有過失至明。
（三）復按因故意或過失，不法侵害他人之權利者，負損害賠償
      責任；汽車、機車或其他非依軌道行駛之動力車輛，在使
      用中加損害於他人者，駕駛人應賠償因此所受之損害，民
      法第184條第1項前段、第191條之2前段分別定有明文。查
      原告主張其所有系爭車輛因本件交通事故受損，經原告送
      修所須修理費用26,000元（包含零件費用22,000元、工資
      4,000元）等情，業據其提出與所述相符之行車執照、車
      損照片、估價單等影本為證（見本院卷第19、23、31頁）
      ，自堪信為真實，足認被告之過失行為與系爭車輛受損間
      ，具有相當因果關係，被告應負侵權行為之損害賠償責任
      。　
（四）另按不法毀損他人之物者，被害人得請求賠償其物因毀損
      所減少之價額；負損害賠償責任者，除法律另有規定或契
      約另有訂定外，應回復他方損害發生前之原狀；不能回復
      原狀或回復顯有重大困難者，應以金錢賠償其損害；損害
      賠償，除法律另有規定或契約另有訂定外，應以填補債權
      人所受損害及所失利益為限，民法第196條、第213條第1
      項、第215條、第216條第1項分別定有明文。又按所謂請
      求賠償物被毀損所減少之價額，得以修復費用為估定標準
      ，但以必要者為限，例如修理材料以新品換舊品，應予折
      舊（參見最高法院77年度第9次民事庭會議決議）。茲就
      原告請求之金額應否准許，分述如下：
    1.車輛修理費用：　　　
　　　查系爭車輛經送修所須修理費用26,000元，包含零件費用
      22,000元、工資4,000元等情已如前述，其中零件部分係
      以新品替換舊品，自應扣除折舊部分。且依行政院所頒「
      固定資產耐用年數表」及「固定資產折舊率表」之規定，
      營業客車之耐用年數為4年，及依定率遞減法每年折舊千
      分之438，而實際使用年數逾耐用年數，其最後1年之折舊
      額，加歷年折舊累計額，總和不得超過該資產成本原額之
      10分之9。以及依卷附系爭車輛之行車執照記載出廠時間
      為102年1月，迄至109年12月16日本件交通事故發生日止
      ，其使用期間已逾4年，準此，原告得請求之零件費用為2
      ,200元（計算式：22000×〈1－9/10〉＝2200），再加計工資4
      ,000元，是以，系爭車輛之修復必要費用合計6,200元。
    2.營業損失：
     （1）按依外部客觀情事觀之，足認其可預期取得之利益，
          因責任原因事實之發生，致不能取得者，即可認為係
          所失之利益（最高法院102年度臺上字第837號民事裁
          判意旨參照）。
     （2）原告主張：系爭車輛之修理期間為1日，原告因無法
          使用系爭車輛營業，而受有營業損失，且系爭車輛之
          每日營收為5,504元，以109年度營利事業各業所得額
          、同業利潤標準暨擴大書審純益率標準記載公路汽車
          客運之毛利率為百分之38計算，原告受有營業損失共
          計2,092元（計算式：5504×38%＝2091.52，小數點以
          下四捨五入）等情，業據其提出與所述相符之估價單
          、臺中市公車營運月報表、109年度營利事業各業所
          得額、同業利潤標準暨擴大書審純益率標準等影本為
          證（見本院卷第31至35頁），自堪信為真實。從而，
          原告請求1日1營業損失2,092元，為有理由，應予准
          許。　　　　
    3.綜上以析，原告所得請求金額合計為8,292元（計算式：
      6200＋2092＝8292）。
（五）再按給付有確定期限者，債務人自期限屆滿時起，負遲延
      責任；給付無確定期限者，債務人於債權人得請求給付時
      ，經其催告而未為給付，自受催告時起，負遲延責任。其
      經債權人起訴而送達訴狀，或依督促程序送達支付命令，
      或為其他相類之行為者，與催告有同一之效力，民法第22
      9條第1項、第2項分別定有明文。又按遲延之債務，以支
      付金錢為標的者，債權人得請求依法定利率計算之遲延利
      息。但約定利率較高者，仍從其約定利率；應付利息之債
      務，其利率未經約定，亦無法律可據者，週年利率為百分
      之5，民法第233條第1項、第203條亦分別明定。查本件原
      告對被告之侵權行為損害賠償債權，核屬無確定期限之給
      付，既經原告提起本件民事訴訟，且起訴狀繕本業於111
      年6月10日合法送達被告，有送達證書在卷可佐（見本院
      卷第43頁），則被告迄未給付，應負遲延責任，是以，原
      告請求自起訴狀繕本送達被告之翌日即111年6月11日起至
      清償日止，按週年利率百分之5計算之法定遲延利息，核
      無不合，應予准許。
（六）從而，原告依據侵權行為損害賠償之法律關係，請求被告
      給付8,292元及自起訴狀繕本送達被告之翌日（即111年6
      月11日）起至清償日止，按週年利率百分之5計算之利息
      ，為有理由，應予准許，至逾此部分之請求，則屬無據，
      應予駁回。
四、本件原告勝訴部分，依民事訴訟法第436條之20規定，應依
    職權宣告假執行。另依民事訴訟法第436條之23、第436條、
    第392條第2項規定，依職權酌定相當之擔保金額，宣告被告
    預供擔保而免為假執行。
五、本件依民事訴訟法第79條、第436條之19條第1項規定，確定
    其訴訟費用額為第一審裁判費1,000元，應由被告負擔100分
    之30即300元，其餘100分之70即700元則由原告負擔。
中　　華　　民　　國　　111 　年　　12　　月　　21　　日
                  沙鹿簡易庭  法  官  賴秀雯
以上正本係照原本作成。
如不服本判決，應於送達後20日內，以判決違背法令為理由，向
本院提出上訴狀並表明上訴理由（上訴理由應表明一、原判決所
違背之法令及其具體內容；二、依訴訟資料可認為原判決有違背
法令之具體事實），如於本判決宣示後送達前提起上訴者，應於
判決送達後20日內補提上訴理由書（須附繕本）。如委任律師提
起上訴者，應一併繳納上訴審裁判費。
中　　華　　民　　國　　111 　年　　12　　月　　21　　日
                              書記官  陳任鈞